【裁判字號】    98,訴,753
【裁判日期】    980430
【裁判案由】    毒品危害防制條例
【裁判全文】
臺灣板橋地方法院刑事判決               98年度訴字第753號
公  訴  人  臺灣板橋地方法院檢察署檢察官
被      告  甲○○
上列被告因違反毒品危害防制條例案件，經檢察官提起公訴（98
年度毒偵緝字第21號），被告於本院準備程序中就被訴事實為有
罪之陳述，經詢問當事人意見，合議庭裁定由受命法官依簡式審
判程序獨任審理，本院判決如下：
    主  文
甲○○施用第一級毒品，累犯，處有期徒刑捌月。扣案之海洛因
壹包（淨重零點零肆壹公克）沒收銷燬之。
    事  實
一、甲○○曾於民國87年間因施用毒品案件，經本院裁定送觀察
    、勒戒後，認無繼續施用毒品之傾向，於87年9 月17日執行
    完畢釋放。復於88年間施用第二級毒品，經臺灣桃園地方法
    院裁定送觀察、勒戒後，認有繼續施用毒品之傾向，經臺灣
    桃園地方法院檢察署檢察官聲請強制戒治並提起公訴，強制
    戒治部分於90年7 月23日執行完畢釋放，起訴部分經臺灣桃
    園地方法院以88年度易字第2783號判處有期徒刑5 月確定。
    又於89年間犯施用第二級毒品、轉讓第二級毒品等案件，經
    本院以90年度易字第2378號、89年度訴緝字第7 號分別判處
    有期徒刑6 月、8 月確定，上開3 罪合併定應執行刑為有期
    徒刑1 年5 月確定，於91年7 月19日假釋，同年10月2 日假
    釋期滿未經撤銷，視為執行完畢。再於91年間犯詐欺案件，
    經本院以94年度簡上字第204 號判處有期徒刑5 月確定，於
    96年4 月20日執行完畢，翌日出監。詎仍不知悔改，復基於
    施用第一級毒品海洛因之犯意，於97年9 月2 日21時許，在
    其位於臺北縣新莊市○○街103 號2 樓之住處內，以摻水後
    置於針筒內注射之方式，施用第一級毒品海洛因1 次。嗣於
    97年9 月3 日13時15分許，在臺北縣新莊市○○路與新泰路
    口為警查獲，並扣得其所有之海洛因1 包（驗前淨重0.046
    公克，驗後淨重0.041 公克）。
二、案經臺北縣政府警察局新莊分局報請臺灣板橋地方法院檢察
    署檢察官偵查起訴。
    理  由
一、按本件被告甲○○所犯係死刑、無期徒刑、最輕本刑為3 年
    以上有期徒刑以外之罪，其於準備程序就前揭被訴事實為有
    罪之陳述，經受命法官告知簡式審判程序之旨，並聽取其與
    公訴人之意見後，本院認無不得或不宜改依簡式審判程序進
    行之情形，爰依刑事訴訟法第273 條之1 第1 項規定，裁定
    本件由受命法官獨任進行簡式審判程序，合先敘明。
二、上揭事實，業據被告於警、偵訊及本院審理時坦承不諱，復
    有海洛因1 包扣案可稽，且被告為警查獲後所採集之尿液，
    經送請台灣檢驗科技股份有限公司檢驗之結果，呈嗎啡之陽
    性反應，有該公司97年9 月19日編號CH/2008/90183 號濫用
    藥物檢驗報告、臺北縣政府警察局新莊分局偵辦毒品案被移
    送者姓名及代碼對照表各1 份在卷可憑，又扣得之白色粉末
    1 包（驗前淨重0.046 公克，驗後淨重0.041 公克）經送交
    通部民用航空局航空醫務中心鑑定結果，確為海洛因無誤，
    屬第一級毒品，有該中心97年9 月16日航藥鑑字第0974722
    號毒品鑑定書1 份在卷可考，足認被告之自白與事實相符，
    本件事證明確，被告犯行洵堪認定。
三、按海洛因為毒品危害防制條例第2 條第2 項第1 款所稱之第
    一級毒品，不得施用、持有。次按，犯毒品危害防制條例第
    10條施用第一級、第二級毒品之罪者，檢察官應聲請法院裁
    定，令被告入勒戒處所觀察、勒戒，經觀察、勒戒後，檢察
    官依據勒戒處所之陳報，認受觀察、勒戒人無繼續施用毒品
    傾向者，應即釋放，並為不起訴之處分；認受觀察、勒戒人
    有繼續施用毒品之傾向者，檢察官應聲請法院裁定令入戒治
    處所強制戒治，其期間為6 個月以上，至無繼續強制戒治之
    必要為止，但最長不得逾1 年，強制戒治期滿，應即釋放，
    由檢察官為不起訴之處分。觀察、勒戒或強制戒治執行完畢
    釋放後，5 年內再犯第10條之罪者，應依一般刑事訴訟程序
    予以起訴論罪科刑，此觀諸毒品危害防制條例第20條第1 項
    、第2 項、第23條第1 項、第2 項規定自明。而被告若於5
    年內已再犯，經依法追訴處罰，縱其第3 次（或第3 次以上
    ）再度施用毒品之時間，在初犯經觀察、勒戒或強制戒治執
    行完畢釋放5 年以後，已不合於「5 年後再犯」之規定，且
    因已於「5 年內再犯」，顯見其再犯率甚高，原實施觀察、
    勒戒或強制戒治，已無法收其實效，即應依該條例第10條處
    罰（最高法院95年5 月9 日95年度第7 次刑事庭會議決議可
    資參照）。被告既有如犯罪事實欄所示觀察勒戒、強制戒治
    及論罪科刑之前科，有臺灣高等法院被告前案紀錄表1 份在
    卷可佐，本件施用毒品案件依前述規定自應予以起訴論罪科
    刑。是核被告所為，係犯毒品危害防制條例第10條第1 項施
    用第一級毒品罪。被告持有第一級毒品之低度行為，應為施
    用第一級毒品之高度行為所吸收，不另論罪。被告曾有如犯
    罪事實欄所示之論罪科刑前科，已如前述，其於有期徒刑執
    行完畢後5 年內，故意再犯本件有期徒刑以上之罪，為累犯
    ，應依刑法第47條第1 項規定加重其刑。爰審酌被告經觀察
    勒戒、強制戒治及論罪科刑後，仍未能戒絕毒癮，顯見其戒
    絕毒癮之意念非堅，惟念其於犯罪後坦承犯行，態度良好，
    且施用毒品行為，乃屬對自身健康之戕害行為，及其犯罪動
    機、目的、手段等一切情狀，量處如主文所示之刑。扣案之
    白色粉末1 包（驗前淨重0.046 公克，驗後淨重0.041 公克
    ），經檢驗結果為海洛因，前已敘明，且係被告所有供其施
    用之物，業據被告於警詢及本院準備程序中自承在卷，應依
    毒品危害防制條例第18條第1 項前段規定，不問屬於犯人與
    否，均沒收銷燬之，至鑑驗耗損之毒品因已滅失，自無庸宣
    告沒收銷燬。
據上論斷，應依刑事訴訟法第273 條之1 第1 項、第284 條之1
、第299 條第1 項前段，毒品危害防制條例第10條第1 項、第18
條第1 項前段，刑法第11條、第47條第1 項，判決如主文。
本案經檢察官黃明絹到庭執行職務。
中    華    民    國    98    年    4     月    30    日
                  刑事第十九庭  法  官  楊筑婷
上列正本證明與原本無異。
如不服本判決，應於判決送達後10日內敘明上訴理由，向本院提
出上訴狀 (應附繕本)，上訴於臺灣高等法院。其未敘述上訴理
由者，應於上訴期間屆滿後20日內向本院補提理由書「切勿逕送
上級法院」。
                                書記官  林怡君
中    華    民    國    98    年    4     月    30    日
附錄本判決之論罪法條：
毒品危害防制條例第10條
施用第一級毒品者，處6 月以上5 年以下有期徒刑。
施用第二級毒品者，處3 年以下有期徒刑。


司法院資訊處製作；財團法人民間司法改革基金會備份。
